【裁判字號】    97,交訴,172
【裁判日期】    971222
【裁判案由】    公共危險等
【裁判全文】
臺灣板橋地方法院刑事判決             97年度交訴字第172號
公  訴  人  臺灣板橋地方法院檢察署檢察官
被      告  乙○○原名張文正.
上列被告因公共危險等案件，經檢察官提起公訴（97年度調偵字
第1373號），本院於準備程序進行中，被告就被訴之事實為有罪
之陳述，經告知被告簡式審判程序之旨，並聽取當事人之意見後
，裁定進行簡式審判程序，判決如下：
    主  文
乙○○從事業務之人，因業務上之過失傷害人，處拘役伍拾日，
如易科罰金，以新臺幣壹仟元折算壹日；又駕駛動力交通工具肇
事，致人傷害而逃逸，處有期徒刑陸月，如易科罰金，以新臺幣
壹仟元折算壹日。
    事  實
一、乙○○為計程車司機，係以從事駕駛為業務之人，其於民國
    97年5 月24日上午10時34分許，駕駛車牌號碼205-DC號營業
    用小客車，沿臺北縣中和市○○路往圓通路方向行駛，途經
    員山路、防汛道（起訴書誤載為路，下同）交岔路口時，本
    應注意車前狀況，隨時採取必要之安全措施，並遵守道路交
    通號誌行駛，且當時為日間，天候晴，且視距良好，路面係
    鋪設柏油，乾燥而無缺陷或障礙物，依其智識、能力尚無不
    能注意情事，詎其疏未注意，貿然闖越紅燈，撞及行駛於其
    右側，沿防汛道往臺北縣新店市方向行駛，由甲○○騎乘之
    車牌號碼8HL-837 號機車，致甲○○人車倒地，甲○○並受
    有臉部、右肘及右手擦挫傷等傷害。乙○○竟未留於現場，
    善盡救護義務，即基於逃逸之故意，逕驅車駛離現場逃逸，
    嗣因心虛，乃返回現場查看，為甲○○之兄林哲儀認其行跡
    可疑，經詢問後，乙○○坦承其為肇事者，始悉上情，乙○
    ○於同日上午10時55分許，向在場處理之承辦警員陳柏源自
    首犯罪，並接受裁判。
二、案經甲○○訴由臺北縣政府警察局中和分局報請臺灣板橋地
    方法院檢察署檢察官偵查起訴。
    理  由
一、程序方面：按除被告所犯為死刑、無期徒刑、最輕本刑為三
    年以上有期徒刑之罪或高等法院管轄第一審案件者外，於第
    一次審判期日前之準備程序進行中，被告先就被訴事實為有
    罪之陳述時，審判長得告知被告簡式審判程序之旨，並聽取
    當事人、代理人、辯護人及輔佐人之意見後，裁定進行簡式
    審判程序，刑事訴訟法第273 條之1 第1 項定有明文。經核
    ，本件被告乙○○所犯係死刑、無期徒刑、最輕本刑為三年
    以上有期徒刑以外之罪，其於準備程序中就被訴事實為有罪
    之陳述，經法官告知簡式審判程序之旨，並聽取公訴人、被
    告之意見後，本院爰依首揭規定，合議裁定由受命法官獨任
    進行簡式審判程序，合先敘明。
二、訊據被告就其於上揭時、地，駕車肇事致告訴人甲○○受傷
    而逃逸之事實，於警詢、偵查及本院審理中均坦承不諱，核
    與告訴人於警詢及偵查中之指訴等情節均相符，復有道路交
    通事故現場圖、道路交通事故調查報告表(一)(二)、車籍資料、
    現場草圖、現場照片、車損照片、酒精測定紀錄表、誠泰醫
    院診斷證明書等附卷可稽，是足徵被告前揭自白，核與事實
    相符，堪以採憑。本件事證業臻明確，被告犯行堪為認定，
    應依法論科。
三、核被告所為，係犯刑法第284 條第2 項前段之業務過失傷害
    罪，及同法第185 條之4 之駕駛動力交通工具肇事致人受傷
    而逃逸罪。其於肇事逃逸後，返回現場，於犯罪未為該管公
    務員發覺前自首，有道路交通事故肇事人自首情形紀錄表在
    卷可佐，並接受裁判，爰依同法第62條前段規定，各減輕其
    刑。又其所犯前開2 罪間，係犯意各別，且行為互殊，是應
    分論併罰。本院審酌其犯罪紀錄，有臺灣高等法院被告前案
    紀錄表存卷得徵，是素行可謂尚佳，惟其不按交通號誌駕車
    ，貿然闖紅燈肇事，顯係未尊重用路人安全，是其過失情節
    嚴重，且其不顧告訴人傷勢，未停車關心或予以照護，行指
    止亦屬可議，另盱衡告訴人所受傷勢程度，被告於犯後尚知
    返回現場，且自首犯罪，並坦認犯行，另已賠償告訴人新臺
    幣88,000元，尋求和解，雖迄未獲告訴人諒解，但足見已具
    一定悛悔程度等一切情狀，分別量處如主文所示之刑，並各
    諭知易科罰金之折算標準。
據上論斷，應依刑事訴訟法第273 條之1 第1 項、第299 條第1
項前段，刑法第185 條之4 、第284 條第2 項前段、第62條前段
、第41條第1 項前段，刑法施行法第1 條之1 第1 項，判決如主
文。
本案經檢察官黃佳權到庭執行職務。
中    華    民    國    97    年    12    月    22    日
                      交通法庭  法  官  朱敏賢
上列正本證明與原本無異。
如不服本判決，應於判決送達後10日內敘明上訴理由，向本院提
出上訴狀 (應附繕本) ，上訴於臺灣高等法院。其未敘述上訴理
由者，應於上訴期間屆滿後20日內向本院補提理由書「切勿逕送
上級法院」。
                                書記官  李郁禎
中    華    民    國    97    年    12    月    22    日
附錄本案論罪科刑法條全文：
刑法第284 條：
因過失傷害人者，處六月以下有期徒刑、拘役或五百元以下罰金
，致重傷者，處一年以下有期徒刑、拘役或五百元以下罰金。
從事業務之人，因業務上之過失傷害人者，處一年以下有期徒刑
、拘役或一千元以下罰金，致重傷者，處三年以下有期徒刑、拘
役或二千元以下罰金。
刑法第185 條之4：
駕駛動力交通工具肇事，致人死傷而逃逸者，處六月以上五年以
下有期徒刑。


司法院資訊處製作；財團法人民間司法改革基金會備份。
